臺灣新北地方法院民事裁定
                                        110年度醫字第7號原      告  蔡樑材    住新北市○○區○○街000號2樓被      告  衛生福利部台北醫院設新北市○○區○○路000號法定代理人  鄭舜平    住同上原告與被告間請求侵權行為損害賠償事件，本院裁定如下：
    主  文
原告應於收受本裁定之日起10日內，提出如附件所載內容之起訴
書狀正本，並以繕本或影本直接通知他造，逾期即駁回其訴。
    理  由
一、按「起訴，應以訴狀表明下列各款事項，提出於法院為之：
    . . . 二、訴訟標的及其原因事實。三、應受判決事項之聲
    明。」、「原告之訴，有下列各款情形之一，法院應以裁定
    駁回之。但其情形可以補正者，審判長應定期間先命補正：
    …六、起訴不合程式或不備其他要件者。」；復按當事人因
    準備言詞辯論之必要，應以書狀記載其所用之攻擊或防禦方
    法，及對於他造之聲明並攻擊或防禦方法之陳述，提出於法
    院，並以繕本或影本直接通知他造。再按原告準備言詞辯論
    之書狀，應記載下列各款事項：一、請求所依據之事實及理
    由。二、證明應證事實所用之證據。如有多數證據者，應全
    部記載之。民事訴訟法第244 條第1 項、第249 條第1 項第
    6 款、第265 條第1 項、第266 條第1 項分別定有明文。
二、經查，原告提出之起訴狀，未依法表明應受判決事項之聲明
    、訴訟標的及其原因事實，書狀繕本亦未附具所憑之證據，
    茲限原告於收受本裁定送達後10日內，提出起訴書狀正本補
    正前揭事項，並以繕本或影本直接通知他造，其記載事項詳
    如附件所示。
三、依民事訴訟法第244條第1項、第249條第1項第6款、第265條
    第1項及第266條第1項，裁定如主文。
中　　華　　民　　國　 110　　年　　8 　　月　　3 　　日
                  民事第五庭    法　官　王凱俐
以上正本證明與原本無異
本裁定不得抗告
中　　華　　民　　國　 110　　年　　8 　　月　　3 　　日
                            書記官　涂菀君
附件：
一、原告準備言詞辯論之書狀，應記載下列各款事項：
（一）應受判決事項之聲明、請求所依據之事實及理由。
（二）證明應證事實所用之證據。如有多數證據者，應全部記載
      之。應證事實如有多數證據，應全部記載如係人證，應載
      明證人之姓名、住址、電話號碼、訊問事項及與應證事實
      之關係；如係書證，除已提出得引用者外，應先提出影本
      ，原本俟開庭時提出），並應記載法律關係及法律見解（
      實務上或學說上）、提供相關資料，以利爭點之整理。
二、前開記載方式請以條列方式分段記載。
三、如有委任訴訟代理人而未記載於訴狀者，請載明訴訟代理人
    之姓名及住址，並提出委任狀。
四、所提書狀及書證以繕本或影本直接通知對造時，宜自行保留
    回證，俾利對造就曾否受領前項書狀繕本或影本有爭議時之
    釋明。